【裁判字號】    98,交聲,4046
【裁判日期】    981231
【裁判案由】    交管條例聲異
【裁判全文】
臺灣板橋地方法院交通事件裁定        98年度交聲字第4046號
原處分機關  台北市交通事件裁決所
異  議  人
即受處分人  乙○○
上列異議人因違反道路交通管理處罰條例案件，對於台北市交通
事件裁決所於中華民國98年11月6 日所為之裁決處分（案號：北
市裁罰字第裁22-AEY080306號、第裁22-AEY080307號）不服，聲
明異議，本院裁定如下：
    主      文
異議駁回。
    理      由
一、原處分意旨略以：異議人乙○○於民國98年10月10日下午1
    時30分許，駕駛車號４９９－ＤＡ號營業小客車，行經台北
    市中山區○○○路、民生東路130 巷口時，因有「駕駛人行
    經有燈光號誌管制之交岔路口闖紅燈（左轉）」之違規，經
    警於台北市中山區○○○路○段140 巷15號前方路段攔停，
    而異議人不服取締，拒絕出示相關證件即強行駕車駛離，有
    「不服指揮稽查而逃逸」之違規，經警逕行舉發，填具台北
    市政府警察局98年10月10日北市警交字第AEY080306 號、第
    AEY080307 號舉發違反道路交通管理事件通知單，原處分機
    關於98年11月6 日依道路交通管理處罰條例第53條第1 項、
    第63條第1 項第3 款等規定，裁處新台幣（下同）二千七百
    元罰鍰，並記違規點數三點（闖紅燈左轉部分），再依道路
    交通管理處罰條例第60條第1 項、第63條第1 項第1 款等規
    定，裁處新台幣（下同）三千元罰鍰，並記違規點數一點（
    不服稽查而逃逸部分），異議人於同日聲明異議等情。又舉
    發警員甲○○另以台北市政府警察局98年10月10日北市警交
    字第AEY080308 號舉發違反道路交通管理事件通知單舉發異
    議人另有「拒絕出示駕、行照」之違規，經原處分機關以98
    年10月30日北市裁申字第09843609400 號認係重複舉發，予
    以免罰。
二、異議意旨則以：異議人確於上開時間，駕駛該車行經前開路
    段，為警攔停舉發，但並未紅燈左轉，當天伊載客人到西華
    飯店，左轉西華飯店旁邊的巷子，進巷子1、200公尺客人要
    付錢，警察敲我車窗，叫我出示證件，我說為何我要出示證
    件，警察說我紅燈左轉，我說我沒有，我把車往前開一點就
    停下來，爭執了一會，我同意紅燈左轉逕行告發，依我開車
    經驗，如果我證件一拿出去就一定會被開單，但生意實在不
    好，我就不拿出來，但是我停車地點是在松青超市○○○地
    ○道出口，我就要開出去給別人出來，警察就以為我要撞他
    ，作勢要拿槍，我說我只是開計程車的小市民，我就倒車，
    我說我違規你就逕行舉發，我要繼續做生意，並未拒絕停車
    稽查而逃逸，警方值勤過當，取締舉發有爭議，原處分應予
    撤銷云云。
三、法院之判斷：
（一）按汽車駕駛人，行經有燈光號誌管制之交岔路口闖紅燈者
      ，處新台幣一千八百元以上五千四百元以下罰鍰；汽車駕
      駛人有第五十三條情形者，除依原條款處罰鍰外，並予記
      違規點數三點；又汽車駕駛人，駕駛汽車有違反本條例之
      行為，經交通勤務警察制止時，拒絕停車接受稽查而逃逸
      者，除按各該條規定處罰外，處新台幣三千元以上六千元
      以下罰鍰，並予記違規點數一點，道路交通管理處罰條例
      第53條第1 項、第63條第1 項第3 款、第60條第1 項、第
      63條第1 項第1 款分別定有明文。次按汽車駕駛人之行為
      有闖紅燈、不服指揮稽查而逃逸情形，當場不能或不宜攔
      截製單舉發者，得逕行舉發，道路交通管理處罰條例第7
      條之2 第1 項第1 款、第4 款亦有明文。
（二）查異議人於上開時間，駕車行經前開路段，為警攔停之事
      實，為異議人所不否認，並有現場簡圖附卷可稽，應堪信
      為真實。
（三）證人即舉發警員甲○○對本件異議提出職務報告稱：伊於
      98年10月10日下午1 時55分許，在民生東路三段130 巷口
      發現一輛營小客車號４９９－ＤＡ由西向東方向行駛，違
      規紅燈左轉進入民生東路三段113 巷內，伊發現該違規事
      實後即尾隨在其後方並以燈光示意停車，該車後來在民生
      東路三段113 巷39號前讓乘客下車，伊將警用機車騎至司
      機座旁告知違規事由，並示意其將車輛停靠路邊受檢，該
      司機不理，卻加油將車輛駛離，伊即尾隨在後並開啟警笛
      要求該車停靠路邊受檢，經尾隨約600 公尺後，在民權東
      路三段140 巷15號（松青超市○○○路口處）將該營小客
      攔停，依法請司機出示駕、行照查證身分，該司機非但不
      下車，更不願出示相關證件配合查證，且口出惡言咆哮，
      同時欲將該車輛強行加油開走，致使伊心生畏懼，恐其突
      然駕車衝撞，自然做出開保險手扶警槍之警戒動作，無該
      申訴人所稱拔槍之動作，該申訴人隨後將窗戶搖上即加油
      強行將車開走，伊返所後即依法告發等語。審酌證人甲○
      ○為依法執行公務之警員，與異議人素不相識、毫無恩怨
      ，當無虛偽陳述誣指異議人之理，且其清楚陳述異議人車
      行方向、違規情狀、舉發經過，並製有舉發違規現場照片
      、錄音光碟、錄音譯文等件佐證，堪信其證述異議人之違
      規情狀為真實。
（四）綜上所述，異議人駕駛營業小客車，於前開時、地，確有
      「駕駛人行經有燈光號誌管制之交岔路口闖紅燈（左轉）
      」、「不服指揮稽查而逃逸」之違規，原處分機關據以裁
      罰，於法有據，異議人聲明異議為無理由，應予駁回。
四、據上論斷，應依道路交通案件處理辦法第19條，裁定如主文
    。
中    華    民    國    98    年    12    月    31    日
                  交通法庭  法  官  林鈺琅
上列正本證明與原本無異。
如不服本裁定，應於裁定送達後五日內，敘明抗告理由，向本院
提出抗告狀。
                            書記官  林蔚然
中    華    民    國    98    年    12    月    31    日


司法院資訊處製作；財團法人民間司法改革基金會備份。
